【裁判字號】    98,台非,307
【裁判日期】    981029
【裁判案由】    違反毒品危害防制條例
【裁判全文】
最高法院刑事判決              九十八年度台非字第三０七號
上  訴  人  最高法院檢察署檢察總長
被      告  甲○○
上列上訴人因被告違反毒品危害防制條例案件，對於台灣雲林地
方法院中華民國九十七年四月十五日第一審確定判決（九十六年
度訴字第一三四、一四五、八三一號，起訴案號：台灣雲林地方
法院檢察署九十五年度偵字第六一八四號），認為部分違法，提
起非常上訴，本院判決如下：
    主  文
上訴駁回。
    理  由
非常上訴理由稱：「按『已受請求之事項未予判決者，其判決當
然為違背法令。』『被告犯罪已經證明，應諭知科刑之判決。』
刑事訴訟法第三百七十九條第十二款、第二百九十九條第一項分
別定有明文。經查本件第一審判決認定被告自（民國）九十五年
六月間起至同年十二月十五日止，接續販賣第一級毒品海洛因予
李謹晃共二十四次（即如台灣雲林地方法院九十六年度訴字第一
三四號、一四五號、八三一號判決附表一編號01所示罪刑），成
立一販賣第一級毒品罪，判處有期徒刑十五年四月，該二十四次
販賣第一級毒品行為係實質上一罪關係，並非數罪關係，該二十
四次販賣毒品行為於被告第一次上訴第二審時，經台灣高等法院
台南分院以九十七年度上訴字第六一五號判決認定其中四次販毒
行為係於九十五年六月間所為（上開部分，下稱四次販賣海洛因
部分），應構成裁判上一罪之連續犯關係，另二十次販毒行為（
上開部分，下稱二十次販賣海洛因部分）則係於九十五年七月一
日至同年十二月十五日止所為，應論以販賣第一級毒品罪共二十
罪，嗣又經被告上訴至最高法院，經最高法院以九十八年度台上
字第五號判決維持被告於九十五年七月一日至同年十二月十五日
止所為販賣第一級毒品予李謹晃二十次販毒行為之二十次罪刑而
確定，至於九十五年六月間所為之四次販賣第一級毒品予李謹晃
行為，則撤銷發回原第二審審理，由台灣高等法院台南分院以九
十八年度上更(一)字第二九號案受理，嗣再經被告聲明撤回對原第
一審判決之上訴而確定在案，然則原第一審判決並無單就被告於
九十五年六月間所為上開四次販賣第一級毒品予李謹晃之行為予
以判決及科刑之情形，自有『已受請求之事項未予判決』及『被
告犯罪已經證明，未諭知科刑判決』之違背法令。案經確定，爰
依刑事訴訟法第四百四十一條、第四百四十三條提起非常上訴，
以資糾正。」等語。
本院按刑事訴訟法第三百七十九條第十二款所謂已受請求之事項
未予判決之違法，係指其請求事項屬於訴之範圍，應由法院審理
判決，而法院竟未為任何裁判者而言。本件非常上訴意旨係以原
判決有已受請求之事項未予判決；被告犯罪已經證明而未諭知科
刑判決之違法情事，指摘原判決違背法令，據以提起非常上訴。
然查原判決於事實欄二、(一)認定記載：被告自九十五年六月間起
至同年十二月十五日止，前後販賣海洛因與李謹晃共二十四次（
即非常上訴意旨所稱四次及二十次販賣海洛因部分）等情；於理
由欄論述說明：被告前後販賣海洛因與李謹晃共二十四次，為接
續犯，此部分應僅論以一個販賣第一級毒品罪（原判決第十頁第
三十一行至第十一頁第九行）；於主文欄諭知被告上開犯行部分
處有期徒刑十五年四月（即如原判決附表1 編號01所示部分）等
情。原判決就被告四次販賣海洛因部分，顯無已受請求之事項未
予判決之違誤，亦無被告犯罪已經證明而未諭知科刑判決之違法
情事，非常上訴意旨任意指摘原判決有上開違法云云，非有理由
，應予駁回。至依非常上訴意旨所載，本院九十八年度台上字第
五號刑事判決維持被告上述二十次販賣海洛因之二十次罪刑而確
定，將被告上述四次販賣海洛因部分予以撤銷，發回台灣高等法
院台南分院更為審理，被告嗣又撤回該部分之第二審上訴，其是
否發生撤回之效力，乃屬另一問題，併予敘明。
據上論結，應依刑事訴訟法第四百四十六條，判決如主文。
中    華    民    國  九十八  年    十    月  二十九  日
                      最高法院刑事第一庭
                          審判長法官  董  明  霈
                                法官  林  茂  雄
                                法官  張  祺  祥
                                法官  陳  東  誥
                                法官  林  錦  芳
      本件正本證明與原本無異
                                      書  記  官
中    華    民    國  九十八  年   十一   月    四    日
                                                      V


司法院資訊處製作；財團法人民間司法改革基金會備份。
